Nguyễn Thông Hoàng Anh

Fullstack web/mobile

Ngày sinh 22/12/1999 **Điện thoại** 0986359498

Email nth.anh020209@gmail.com Github https://github.com/hanti1999

Địa chỉ huyện Long Thành, tỉnh Đồng Nai

Giới thiệu bản thân

- Xin chào, em là Hoàng Anh, em là một người có niềm đam mê với lập trình web/mobile và mong muốn trở thành một fullstack developer trong tương lai,
- Do đó em đã học và thực hành với các kỹ năng và công nghệ như Typecript, React, React-native, Nodejs, Tailwind,... và cũng đã có một vài dự án hoàn thiện,
- Hiện tại em mong muốn tìm kiếm một công việc lập trình tại khu vực Đồng Nai/Hồ Chí Minh để học hỏi kinh nghiệm, phát triển kỹ năng và thể hiện khả năng của em.

Kỹ năng

Ngôn ngữ lập trình JavaScript, TypeScript, C#

JS Fw/Lib/Platform ReactJs, React Native, NodeJs, ExpressJs, Redux/Redux toolkit

UI Framework/Library TailwindCSS, Ant Design

Database MongoDB, SQL server, Firebase

Tiếng Anh Đọc hiểu giao tiếp tiếng anh cơ bản

Dư án

Gas Hien Phat Mobile App

(17/03/2024 - Nay)

Mô tả dự án	Mobile app mua hàng với React Native
mo ta aŭ an	Quản lý đăng nhập/đăng ký bằng JWT
	Đi kèm trang web admin để quản lý người dùng, sản phẩm,
	Đăng ký tài khoản bằng số điện thoại và nhập OTP thông qua Zalo ZNS
	Xây dựng UI bằng TailwindCss
	Quản lý giỏ hàng, thông tin đăng nhập qua Redux Toolkit, Context API
	Yêu cầu khách hàng cấp quyền lấy vị trí thông qua expo-location để lấy địa chỉ giao hàng
	•
Github/Demo	Github: https://github.com/hanti1999/Hien_Phat_ExpoApp
	Demo (youtube): https://youtu.be/wDEzfEHP9sc
Số thành viên	2
Vị trí công việc	Dev, media
Chịu trách nhiệm	Tìm kiếm ý tưởng, lên quy trình dự án, thực hiện dự án, quản lý dự án, xử lý lỗi
	Chụp và chỉnh sửa hình ảnh sản phẩm
Công nghệ sử dụng	Ngôn ngữ: Javascript
	• lib/frw/flatform: React Native, Expo, NodeJs, ExpressJs, TailwindCss, Redux Toolit,
	Database: MongoDB

© fullstack.edu.vn

OWE shop

(08/08/2023 - 31/07/2024)

Mô tả dự án	Shop bán quần áo online với MERN stack
	Quản lý đăng nhập/đăng ký bằng JWT
	Xây dựng UI bằng AntDesign và TailwindCss
	Quản lý giỏ hàng qua Redux Toolkit
	•
Demo/Github	Demo web: https://oweshop.vercel.app/ (host free nên load sản phẩm hơi chậm)
	Github: https://github.com/hanti1999/OWE-Shop_MERN
Số thành viên	
Vị trí	Người phát triển
Chịu trách nhiệm	Tìm kiếm ý tưởng, lên quy trình dự án, thực hiện dự án, quản lý dự án, xử lý lỗi
Công nghệ sử dụng	Ngôn ngữ: Html, Css, Js
	• Library/Framework/Platform: ReactJs, NodeJs, ExpressJs, TailwindCss, Ant Desgin, Redux
	Toolkit,
	Database: MongoDB
	Khác: JWT

Học vấn

10/2021 - 11/2024

Trường cao đẳng công nghệ Đồng Nai

Tốt nghiệp ngành: Công nghệ thông tin - ứng dụng phần mềm

Kinh nghiệm làm việc

03/2024 - nay

Nhân viên IT - cty tnhh Hiền Phát Vina

- · Phát triển mobile app, web cho công ty
- Quản lý hệ thống mạng, camera, máy tính của công ty

04/2020 - 03/2024

Nhân viên bán hàng - cty tnhh Hiền Phát Vina

- Bán hàng trực tiếp tại cửa hàng, gián tiếp qua điện thoại, các kênh mạng xã hội
- Tư vấn sản phẩm liên quan đến gas, bếp gas, đồ gia dụng
- Tiếp nhận, xử lý khiếu nại, ý kiến của khách hàng
- Thiết kế banner, tờ rơi cho các chương trình của công ty

© fullstack.edu.vn